【裁判字號】    99,易,835
【裁判日期】    990331
【裁判案由】    竊盜
【裁判全文】
臺灣臺中地方法院刑事判決               99年度易字第835號
公  訴  人  臺灣臺中地方法院檢察署檢察官
被      告  甲○○
上列被告因竊盜案件，經檢察官提起公訴（99年度偵字第129號
），本院判決如下：
    主    文
甲○○犯夜間侵入住宅竊盜罪，累犯，處有期徒刑柒月；又犯竊
盜罪，累犯，處有期徒刑肆月；又犯夜間侵入住宅竊盜罪，累犯
，處有期徒刑捌月。應執行有期徒刑壹年肆月。
    犯罪事實
一、甲○○於民國（下同）94年間因施用第一級毒品、竊盜案件
    ，分別經本院判處有期徒刑1年2月、1年1月並確定；又於95
    年間因侵占、竊盜案件，分別經本院判處有期徒刑4月、1年
    4月並確定；嗣分別經減刑減為有期徒刑7月、6月又15日、2
    月、8月，並合併定其應執行有期徒刑1年9月，於97年1月28
    日縮刑期滿執行完畢。詎其仍不知悔改，復基於意圖為自己
    不法所有之各別犯意，而分別為下列竊盜行為：
  (一)甲○○於98年9月20日凌晨0時30分許之夜間，持其所有鑰匙
    1支以開啟臺中市西屯區福上巷258號5樓曾琇婉住宅大門門
    鎖之方式，然後打開該住宅大門侵入其內，徒手竊取曾琇婉
    所有之數位相機（CANON IXUS95IS）1臺及硬幣計新臺幣（
    下同）3、4百元。得手後，將所竊得上開數位相機持往臺中
    市東區干城跳蚤市場變賣，得款3000元，與所竊得硬幣計3
    、4百元，以供花用。
  (二)甲○○於98年9月20日下午2時許，持其所有鑰匙1支以開啟
    臺中市西屯區福上巷258號林張朗契住宅大門門鎖之方式，
    然後打開該住宅大門侵入其內（無故侵入住宅部分未據告訴
    ），徒手竊取林張朗契所有鑰匙1串（計12支）。得手後，
    將之藏放在其附近租屋處。
  (三)甲○○於98年9月26日晚上12時許之夜間，持其所有鐵絲1條
    以開啟臺中市西屯區上石北二巷22號8樓之6郭怡君住宅大門
    門鎖之方式，然後打開該住宅大門侵入其內，徒手竊取郭怡
    君所有之金項鍊1條、金戒指1只、NOKIA手機1支及現金1萬
    元。得手後，將所竊得上開金項鍊、金戒指、手機持往臺中
    市東區干城跳蚤市場變賣，得款計1萬7千元（手機變賣得款
    2 千5百元、金項鍊及金戒指變賣得款計1萬4500元），與所
    竊得現金1萬元，以供花用。嗣經曾琇婉、林張朗契、郭怡
    君發覺遭竊向警方報案後，經警調閱監視錄影畫面而查獲上
    情。
二、案經臺中市警察局第六分局報請臺灣臺中地方法院檢察署檢
    察官偵查起訴。
    理    由
一、按被告以外之人（包括證人、鑑定人、告訴人、被害人及共
    同被告等）於審判外之陳述雖不符刑事訴訟法第159條之1至
    之4等4條之規定，而經當事人於審判程序同意作為證據，法
    院審酌該言詞陳述或書面陳述作成時之情況，認為適當者，
    亦得為證據；當事人、代理人或辯護人於法院調查證據時，
    知有刑事訴訟法第159條第1項不得為證據之情形，而未於言
    詞辯論終結前聲明異議者，視為有前項之同意，同法第159
    條之5定有明文。立法意旨在於傳聞證據未經當事人之反對
    詰問予以核實，原則上先予排除。惟若當事人已放棄反對詰
    問權，於審判程序中表明同意該等傳聞證據可作為證據；或
    於言詞辯論終結前未聲明異議，基於尊重當事人對傳聞證據
    之處分權，及證據資料愈豐富，愈有助於真實發見之理念，
    且強化言詞辯論主義，使訴訟程序得以順暢進行，上開傳聞
    證據亦均具有證據能力。查檢察官、被告對於本案卷內相關
    證人之證述、文書卷證資料，並未就有合於刑事訴訟法第15
    9條第1項不得為證據之情形於本院言詞辯論終結前聲明異議
    ，且上述證人之證述、文書卷證資料亦經本院於審理期日逐
    一提示、朗讀，並告以要旨，本院復審酌相關證人證述筆錄
    製成、文書卷證資料取得，並無證據顯示有何違背程序規定
    情事，依據上述之說明，均應具有證據能力。
二、上揭犯罪事實，業據被告甲○○於本院審理時坦承不諱，核
    與證人即被害人曾琇婉、林張朗契、郭怡君分別於警詢、偵
    查中指證述遭竊之情節相符，並有監視錄影翻拍照片2張附
    卷可憑，足見被告之自白與事實相符。本件事證明確，被告
    犯行堪以認定。
三、核被告甲○○就犯罪事實欄一(一)、(三)所載之所為，均係犯刑
    法第321條第1項第1款之於夜間侵入住宅竊盜罪；被告甲○
    ○就犯罪事實欄一(二)所載之所為，係犯刑法第320條第1項之
    普通竊盜罪。公訴意旨認被告甲○○就犯罪事實欄一(三)所載
    之所為，係犯刑法第320條第1項之普通竊盜罪，惟被告甲○
    ○係於98年9月26日晚上12時許之夜間，侵入被害人郭怡君
    上開住處，竊取上開物品等情，業據被告甲○○於本院審理
    時供明在卷，核其所為，應係犯刑法第321條第1項第1款之
    於夜間侵入住宅竊盜罪，是公訴人上開認定，尚有誤會，起
    訴法條應予變更。被告所犯上開3次加重或普通竊盜犯行，
    犯意各別，被害法益不同，應予分論併罰。查被告於94年間
    因施用第一級毒品、竊盜案件，分別經本院判處有期徒刑1
    年2月、1年1月並確定；又於95年間因侵占、竊盜案件，分
    別經本院判處有期徒刑4月、1年4月並確定；嗣分別經減刑
    減為有期徒刑7月、6月又15日、2月、8月，並合併定其應執
    行有期徒刑1年9月，於97年1月28日縮刑期滿執行完畢，有
    臺灣高等法院被告前案紀錄表附卷可稽，其於5年內故意再
    犯本件有期徒刑以上之上開3罪，均為累犯，均應依法加重
    其刑。爰審酌被告正值盛壯之年，不知憑恃己力賺取金錢以
    供生活之需，竟一再恣意竊取他人財物，及其犯罪之動機、
    目的、手段、所竊取上開物品之價值、對社會所生危害程度
    與犯後坦承犯行，態度良好等一切情狀，分別量處如主文所
    示之刑，並定其應執行刑，以示懲儆。至於被告持以行竊所
    用之鑰匙1支、鐵絲1條，雖係被告所有，惟未扣案，為免日
    後執行困難，爰不予宣告沒收，併此敘明。
四、據上論斷，應依刑事訴訟法第299條第1項前段、第300條，
    刑法第320條第1項、第321條第1項第1款、第47條第1項、第
    51條第5款，刑法施行法第1條之1，判決如主文。
本案經檢察官李善植到庭執行職務。
中    華    民    國    99    年    3     月    31    日
                  刑事第九庭    法  官  朱光國
以上正本證明與原本無異。
如不服本判決應於收受判決後10日內向本院提出上訴書狀，並應
敘述具體理由；其未敘述上訴理由者，應於上訴期間屆滿後20日
內向本院補提理由書（均須按他造當事人之人數附繕本）「切勿
逕送上級法院」。
                                書記官  巫偉凱
中    華    民    國    99    年    3     月    31    日
附錄論罪科刑法條
刑法第320條第1項：
意圖為自己或第三人不法之所有，而竊取他人之動產者，為竊盜
罪，處五年以下有期徒刑、拘役或五百元以下罰金。
刑法第321條第1項第1款：
犯竊盜罪而有左列情形之一者，處6月以上、5年以下有期徒刑：
一、於夜間侵入住宅或有人居住之建築物、船艦或隱匿其內而犯
    之者。

司法院資訊處製作；財團法人民間司法改革基金會備份。
